ACORDAO-COMPLETO-2528105

ACÓRDÃO 471/2022 ATA 8/2022 - PLENÁRIO

VISTOS, relatados e discutidos estes autos de Solicitação do Congresso Nacional - SCN encaminhada a esta Corte de Contas pelo Ofício 512/2021 CFFC-P da Comissão de Fiscalização Financeira e Controle da Câmara dos Deputados que requer, nos termos da Proposta de Fiscalização e Controle 66/2021, a apuração de possíveis "irregularidades nos contratos de fornecimento de refeições firmados entre a empresa ISM GOMES DE MATTOS EIRELI, CNPJ n° 04.228.626/0001-00, e os Ministérios da Defesa e da Saúde, especificamente aqueles assinados durante as gestões de Eduardo Pazuello nesses órgãos (de 2018 até 2020) ";
ACORDAM os Ministros do Tribunal de Contas da União, reunidos em sessão de Plenário, ante as razões expostas pelo Relator, em:
9.1. conhecer da presente SCN, por estarem preenchidos os requisitos de admissibilidade previstos nos arts. 38, inciso I, da Lei 8.443/1992, 232, inciso III, do RITCU e 4º, inciso I, alínea "b", da Resolução TCU 215/2008;
9.2. fixar o prazo de 180 dias, em observância ao disposto nos arts. 14, inciso I, e 15, inciso II, ambos da Resolução TCU 215/2008, para atendimento à presente SCN;
9.3. autorizar a realização das medidas preliminares e acessórias sugeridas pela Selog, na forma disposta na instrução de peça 17;
9.4. comunicar a presente decisão à Comissão de Fiscalização Financeira e Controle da Câmara dos Deputados;
9.5. encaminhar os autos à Presidência do TCU para fins do disposto no art. 19 da Resolução TCU 215/2008.

Solicitação do Congresso Nacional em que se requer a realização de fiscalização para apurar possíveis irregularidades em contratos de fornecimento de refeições

Ministério da Defesa e Ministério da Saúde.

3. Interessados/Responsáveis: não há.

13.1. Ministros presentes: Ana Arraes (Presidente), Walton Alencar Rodrigues, Benjamin Zymler, Augusto Nardes, Aroldo Cedraz, Vital do Rêgo (Relator), Jorge Oliveira e Antonio Anastasia.
13.2. Ministros-Substitutos presentes: Augusto Sherman Cavalcanti, Marcos Bemquerer Costa e André Luís de Carvalho.

VITAL DO RÊGO

Adoto como relatório a instrução de mérito elaborada no âmbito da Secretaria de Controle Externo de Aquisições Logísticas - Selog (peça 17) , que contou com a anuência do corpo gerencial daquela unidade instrutiva (peças 18 e 19) , a seguir transcrita com os ajustes de forma pertinentes:
INTRODUÇÃO
1.	Trata-se de processo autuado como Solicitação do Congresso Nacional, em que a Comissão de Fiscalização Financeira e Controle da Câmara dos Deputados, por meio do Ofício 512/2021 CFFC-P, solicita, com amparo no art. 71 da Constituição Federal, que seja realizado, com o auxílio do Tribunal de Contas da União (TCU) , "ato de fiscalização e controle, com o objetivo de apurar possíveis irregularidades nos contratos de fornecimento de refeições firmados entre a empresa ISM GOMES DE MATTOS EIRELI, CNPJ n° 04.228.626/0001-00, e os Ministérios da Defesa e da Saúde, especificamente aqueles assinados durante as gestões de Eduardo Pazuello nesses órgãos (de 2018 até 2020) " (peça 2) .
EXAME DE ADMISSIBILIDADE
2.	A referida solicitação decorre da aprovação de relatório prévio proferido pelo relator, Deputado Aureo Ribeiro, ao apreciar a Proposta de Fiscalização e Controle 66/2021, de autoria do Deputado Elias Vaz (peça 2) .
3.	O art. 38, inciso I, da Lei 8.443/1992 c/c art. 232, inciso III, do Regimento Interno do TCU e art. 4º, inciso I, alínea "b", da Resolução - TCU 215/2008 conferem legitimidade à presidência de comissão parlamentar, quando por ela aprovada (peça 15) , para solicitar a realização de fiscalização ao Tribunal de Contas da União.
4.	Assim, legítima a autoridade solicitante, cabe o conhecimento do expediente como solicitação do Congresso Nacional.
EXAME TÉCNICO
5.	A Proposta de Fiscalização e Controle 66/2021 (peça 4) trata da realização de ato de fiscalização e controle, com o auxílio deste Tribunal, com o objetivo de apurar possíveis irregularidades nos contratos de fornecimento de refeições firmados entre a empresa ISM Gomes de Mattos Eireli, CNPJ 04.228.626/0001-00, e os Ministérios da Defesa e da Saúde, especificamente aqueles assinados durante as gestões de Eduardo Pazuello nesses órgãos (de 2018 até 2020) .
6.	A justificativa da proposta explana que (peça 4, p. 2) :
Nos últimos quatro anos, o Brasil se tornou o destino de milhares de venezuelanos que, em busca de melhores condições de sobrevivência, vêm deixando seu país natal. O processo migratório, entretanto, causou uma crise humanitária no Estado de Roraima, que está localizado na fronteira com a Venezuela. 
Com o intuito de acolher os migrantes, refugiados e auxiliar na crise, o Governo Federal criou a Operação Acolhida em 2018, uma força-tarefa composta por diversos órgãos federais sob o comando do Exército. Para atuar de forma concreta, foram construídos abrigos e outras instalações que oferecem alimentação, atendimento médico, vacinação e hospedagem aos venezuelanos até que ocorra a regularização jurídica destes e a transferência para outros estados da federação.
7.	Informa também que a gestão operacional da referida força-tarefa coube à 1ª Brigada de Infantaria da Selva, vinculada ao Exército, tendo sido o General Eduardo Pazuello coordenador de operações no período compreendido entre 15/2/2018 e 28/4/2020, quando foi nomeado Secretário-Executivo do Ministério da Saúde.
8.	A justificativa da proposta de fiscalização também informa que, entre as despesas relacionadas à força-tarefa, chamaram a atenção as sucessivas contratações da empresa ISM Gomes de Mattos Eireli para o fornecimento de refeições aos acolhidos. A empresa teria firmado a maior parte dos contratos de fornecimento de refeições, totalizando R$ 141.672.504,20, nos anos de 2018 a 2020 (peça 4, p. 2-3) .
9.	Para verificar se a compra de refeições estava em sintonia com a quantidade de migrantes e refugiados acolhidos, é informado na proposta que fora enviado ao Ministério da Defesa o Requerimento de Informações (RIC) 1055/2021 (peça 16) , em busca das seguintes informações:
O quantitativo de migrantes e refugiados atendidos diariamente no Estado de Roraima; 
O quantitativo médio diário de pessoas acolhidas nos abrigos, com a divisão entre o número de adultos e crianças; 
A média de dias que cada acolhido permaneceu aguardando interiorização nos abrigos, sendo o relatório por instalação;
10.	Por meio do Ofício 27.530/ASPAR/GM-MD, o Ministério da Defesa teria informado que não possui o controle das pessoas abrigadas de 2018 a abril de 2020, não sendo possível, assim, verificar se a quantidade consumida está em harmonia com a quantidade de beneficiados. Conforme as ordens bancárias emitidas, em média, o gasto foi de R$ 35 milhões anuais.
11.	Além disso, informa que foi observado que, após o General Eduardo Pazuello deixar a Operação Acolhida e assumir a Secretaria Executiva do Ministério da Saúde, tendo se tornado posteriormente Ministro de Estado da Saúde, durante sua gestão, no dia 22/12/2020 a empresa ISM Gomes de Mattos Eireli foi contratada por meio de contratação especial de serviço remanescente, oriundo do Pregão Eletrônico 1/2019, mais de um ano após a homologação do certame, para fornecer refeições aos pacientes, acompanhantes e residentes do Hospital Federal Cardoso Fontes (HFCF) , por R$ 5.699.999,64.
12.	Acrescenta que a direção do HFCF aplicou a pena de advertência a essa empresa por inadimplemento, não cumprimento de obrigação contratual, mas manteve a contratação ativa, o que teria causado estranheza.
13.	Ainda segundo a justificativa para a proposta de fiscalização, a ISM Gomes de Mattos Eireli também responde a um inquérito conduzido pelo Ministério Público do Estado do Ceará por irregularidades no fornecimento de refeições ao Sistema Penitenciário Estadual, devido a suspeita de pagamento por refeições não entregues e de pagamento por refeições a detentos de unidades prisionais desativadas.
14.	Assim, no Relatório Prévio encaminhado (peça 3) , frente a possíveis irregularidades na contratação de fornecimento de refeições aos imigrantes venezuelanos fugidos de crise humanitária em seu país e acolhidos no Estado de Roraima, bem como na contratação da mesma empresa no HFCF para fornecer refeições aos pacientes, acompanhantes e residentes, a Comissão de Fiscalização Financeira e Controle da Câmara dos Deputados solicita ao TCU que (peça 3, p. 4) :
 (...) adote os métodos que entender pertinentes para examinar a regularidade e legalidade dos contratos celebrados, devendo avaliar os tópicos abaixo enumerados, sem prejuízo de outros pontos que considerar relevantes para o alcance dos objetivos da fiscalização: 
a) se a compra de refeições pelo Ministério da Defesa estava em sintonia com a quantidade de migrantes e refugiados acolhidos; e 
b) se o fornecimento de refeições pela empresa aos pacientes, acompanhantes e residentes do Hospital Federal Cardoso Fontes (HFCF) transcorre com normalidade, e quais as razões para que a direção do HFCF tenha aplicado à empresa pena de advertência por inadimplemento, não cumprimento de obrigação contratual, mas mantido a contratação ativa.
15.	Conforme informações obtidas no Portal da Transparência (Detalhamento do contrato - Portal da transparência (portaltransparencia.gov.br) ) , com dados até 31/12/2020, foram celebrados 11 contratos entre a empresa ISM Gomes de Mattos e a 1ª Brigada de Infantaria da Selva (peça 11) . 
16.	Desses, no período compreendido entre fevereiro de 2018 e abril de 2020, em que Eduardo Pazuello teria sido coordenador de operações da Operação Acolhida, foram celebrados, conforme coluna "Data de Assinatura" três contratos (peça 11) . Os demais possuem data de assinatura posterior à saída de Eduardo Pazuello da operação. 
17.	Os referidos contratos são: 
	a) 52/2018, no valor de R$ 88.526.715,10, início de vigência em 10/12/2018 e fim de vigência em 9/12/2019; 
	b) 10/2019, no valor de R$ 4.400.460,00, início de vigência em 11/3/2019 e fim de vigência em 10/12/2019; e
	c) 88/2019, no valor de R$ 7.730.675,00, início de vigência em 4/12/2019 e fim de vigência em 3/12/2020.
18.	Há também no Portal da Transparência dados mais detalhados de cada contrato (peça 12) . Neles, se observa que os contratos são oriundos do Registro de Preços 42/2018 da 1ª Brigada de Infantaria da Selva (Detalhamento da Licitação - Portal da transparência (portaltransparencia.gov.br) ) . Esses documentos especificam os itens contratados, bem como indicam que nos três contratos houve aditivos.
19.	O Pregão Eletrônico 42/2018 (que redundou no Contrato 52/2018) ocorreu em 8/11/2018 e teve como objeto (peça 13, p. 1) : 
Prestação de Serviço de alimentação para comensais oriundos da Venezuela e comensais empregados no apoio à atividade, ambos localizados no município de Boa Vista-RR, Pacaraíma-RR e adjacências, englobando a operacionalização e desenvolvimento de todas as atividades de COCÇÃO, FORNECIMENTO e DISTRIBUIÇÃO DAS REFEIÇÕES, incluindo ainda todo FORNECIMENTO de INSUMOS e DESCARTÁVEIS. 
20.	Foram licitados um total de trinta itens divididos em seis grupos, sendo que a empresa ISM Gomes de Mattos havia inicialmente vencido apenas o grupo 5, tendo inicialmente os seguintes vencedores (peça 13, p. 3 e 4) :
	Grupos
	Vencedor
	Valor (R$) 

	Grupo 1
	Bandolin Fornecimento de Refeições Ltda
	R$ 8.405.950,00

	Grupo 2
	Bandolin Fornecimento de Refeições Ltda
	R$ 8.274.696,00

	Grupo 3
	ML de Mattos Muller Eireli
	R$ 9.942.490,50

	Grupo 4
	ML de Mattos Muller Eireli
	R$ 30.521.300,00

	Grupo 5
	ISM Gomes de Mattos Eireli
	R$ 32.083.500,00

	Grupo 6
	ML de Mattos Muller Eireli
	R$ 10.074.000,00

21.	Todavia, em 30/11/2018, o pregão foi retomado, pois, conforme ata complementar (peça 13, p. 100) , a empresa ML de Mattos Muller Eireli não teria remetido a documentação de habilitação original dentro do prazo previsto. Após análise de recurso foi considerada inabilitada.
22.	Assim, após recusa de propostas de outros fornecedores, findou vencedora dos grupos 3, 4 e 6 a empresa ISM Gomes de Mattos. Assim, os vencedores dos grupos foram (peça 13, p. 3 e 4, c/c peça 13, p. 102 e 103) :
	Grupos
	Vencedor
	Valor (R$) 

	Grupo 1
	Bandolin Fornecimento de Refeições Ltda
	R$ 8.405.950,00

	Grupo 2
	Bandolin Fornecimento de Refeições Ltda
	R$ 8.274.696,00

	Grupo 3
	ISM Gomes de Mattos Eireli
	R$ 10.585.000,00

	Grupo 4
	ISM Gomes de Mattos Eireli
	R$ 32.335.350,00

	Grupo 5
	ISM Gomes de Mattos Eireli
	R$ 32.083.500,00

	Grupo 6
	ISM Gomes de Mattos Eireli
	R$ 10.585.000,00

23.	Observa-se que no referido pregão houve a participação de cerca de 35 a 40 empresas (variando esse quantitativo a depender do item) , com razoável disputa de lances (peça 13, p. 4-6) .
24.	Diante dessas informações, a fim de se obter mais elementos para as análises, propõe-se diligenciar a 1ª Brigada de Infantaria da Selva para que encaminhe a este Tribunal cópia dos contratos 52/2018, 10/2019 e 88/2019, bem como todos os documentos relativos à liquidação das despesas (tais como notas fiscais, ateste do recebimento dos serviços, relatórios de fiscalização etc.) desses contratos, bem como de outros eventualmente celebrados com a empresa ISM Gomes de Mattos no período de fevereiro de 2018 a abril de 2020. 
25.	Além disso, considerando que a empresa ML de Mattos Muller Eireli, conforme ata complementar do certame (peça 13, p. 100) , não apresentou documentos de habilitação, bem como outras empresas (Nutrisabor Assessoria e Alimentos Ltda., Food Alimentação Eireli, RMP Romero e Bueno e Cia Ltda.) não apresentaram documentos relativos a suas propostas, ou apresentaram propostas com falhas, quando do subsequente chamamento (peça 13, p. 103) , importante a 1ª Brigada de Infantaria da Selva informar se foram instaurados processos administrativos no intuito de apurar e aplicar, se for o caso, as penalidades prevista no art. 7º  da Lei 10520/2002.
26.	Deve também a 1ª Brigada de Infantaria da Selva informar o quantitativo de migrantes, além de demais civis e militares, atendidos diariamente com as refeições contratadas nas avenças 52/2018, 10/2019 e 88/2019, no período de suas respectivas vigências, detalhando os quantitativos por instalação de acolhimento e encaminhando documentos comprobatórios. Informar também a média de dias que cada acolhido permaneceu aguardando interiorização.
27.	Quanto à contratação da empresa ISM Gomes de Mattos pelo Hospital Federal Cardoso Fontes (HFCF) , oriunda do Pregão Eletrônico 1/2019, mais de um ano após a homologação do certame, para fornecer refeições aos pacientes, acompanhantes e residentes, por R$ 5.699.999,64, como citado na Proposta de Fiscalização e Controle 66/2021 (peça 4) , propõe-se também a realização de diligência para que sejam encaminhadas a este Tribunal informações e documentos relacionados à referida contratação, bem como de outras contratações porventura realizadas com a referida empresa , a fim de se avaliar sua regularidade.
28.	O HFCF deve também encaminhar informações quanto ao possível inadimplemento contratual citado na Proposta de Fiscalização e Controle 66/2021, bem como quanto às sanções aplicadas à empresa ISM Gomes de Mattos durante a execução contratual.
29.	As informações parlamentares também indicam que a empresa ISM Gomes de Mattos estaria sendo investigada em inquérito conduzido pelo Ministério Público do Estado do Ceará por irregularidades no fornecimento de refeições ao Sistema Penitenciário Estadual.
30.	Conforme informações disponíveis na mídia, em 15/7/2020 (peça 14) :
Contra a I.S.M. Gomes de Mattos, o MPCE analisa a denúncia de que um contrato, assinado em 23 de dezembro de 2019, com o valor de R$ 28,5 milhões, previa o fornecimento de quatro alimentações para 13.351 detentos de oito presídios, mas a população carcerária era bem inferior.
 (...) 
O Ministério Público também apura as suspeitas de que, em gestões anteriores da Secretaria, a mesma empresa recebeu verbas públicas para fornecer alimentação para dois presídios cearenses, por dois contratos simultâneos; e que o Estado pagou para a empresa entregar comida em cadeias públicas desativadas.
 (Fonte: Ministério Público investiga compra de refeições para presos no Ceará | Ceará | G1 (globo.com) ) 
31.	Embora, a princípio, possa não haver recursos federais envolvidos nas citadas apurações, considerando que as possíveis irregularidades também possam ter ocorrido no âmbito dos contratos com a 1ª Brigada de Infantaria da Selva e com o Hospital Federal Cardoso Fontes (HFCF) , propõe-se solicitar ao Ministério Público do Estado do Ceará informações quanto ao andamento do inquérito que contribuam com as análises deste Tribunal. 
32.	Diante dos fatos narrados e a fim de atender à demanda, entende-se inicialmente adequada a adoção de medidas saneadoras para obtenção de informações adicionais e documentos relacionados às questões suscitadas. Nesse sentido, propõe-se a realização de diligências, na forma descrita na proposta de encaminhamento, à 1ª Brigada de Infantaria da Selva, ao Hospital Federal Cardoso Fontes (HFCF) , e ao Ministério Público do Estado do Ceará.
PROPOSTA DE ENCAMINHAMENTO
33.	Ante o exposto, submetem-se os autos à consideração superior, propondo:
	a) conhecer da presente solicitação, por estarem preenchidos os requisitos de admissibilidade previstos nos arts. 38, inciso I, da Lei 8.443/1992, 232, inciso III, do Regimento Interno do TCU e 4º, inciso I, alínea "b", da Resolução - TCU 215/2008;
	b) diligenciar a 1ª Brigada de Infantaria da Selva, com fundamento nos artigos 157 e 187 do Regimento Interno deste Tribunal, para que, no prazo de quinze dias, encaminhe cópia dos seguintes documentos e/ou esclarecimentos:
	b.1) instrumento dos contratos 52/2018, 10/2019 e 88/2019, bem como documentos relativos à liquidação das despesas (tais como notas fiscais, ateste de recebimento dos serviços prestados, relatórios de fiscalização etc.) desses contratos, celebrados com a empresa ISM Gomes de Mattos Eireli (CNPJ 04.228.626/0001-00) , bem como de outros eventualmente celebrados com a mesma empresa, no período de fevereiro de 2018 a abril de 2020 pela 1ª Brigada de Infantaria da Selva;
	b.2) informar o quantitativo de migrantes, além de demais civis e militares, atendidos diariamente com as refeições contratadas nas avenças 52/2018, 10/2019 e 88/2019, no período de suas respectivas vigências, detalhando os quantitativos por instalação de acolhimento e encaminhando os respectivos documentos comprobatórios. Informar também a média de dias que cada acolhido permaneceu aguardando interiorização;
	b.3) considerando que a empresa ML de Mattos Muller Eireli, conforme ata complementar do certame (peça 13, p. 100) , não apresentou documentos de habilitação, bem como outras empresas (Nutrisabor Assessoria e Alimentos Ltda., Food Alimentação Eireli e RMP Romero e Bueno e Cia Ltda.) não apresentaram documentos relativos a suas propostas, ou apresentaram propostas com falhas, quando do subsequente chamamento (peça 13, p. 103) , informar se foram instaurados processos administrativos no intuito de apurar e aplicar, se for o caso, as penalidades previstas no art. 7º  da Lei 10520/2002;
	b.4) demais informações que julgar necessárias; e
	b.5) designação formal de interlocutor que conheça da matéria para dirimir eventuais dúvidas, informando nome, função/cargo, e-mail e telefone de contato.
	c) diligenciar o Hospital Federal Cardoso Fontes (HFCF) , com fundamento nos artigos 157 e 187 do Regimento Interno deste Tribunal, para que, no prazo de quinze dias, encaminhe cópia dos seguintes documentos e/ou esclarecimentos:
	c.1) ata do certame, instrumento de contrato, eventuais aditivos contratuais, bem como informações e outros documentos relacionados à contratação da empresa ISM Gomes de Mattos (CNPJ 04.228.626/0001-00) por esse nosocômio, oriunda do Pregão Eletrônico 1/2019, mais de um ano após a homologação do certame, para fornecer refeições aos pacientes, acompanhantes e residentes, por R$ 5.699.999,64, bem como de outros contratos porventura celebrados com a mesma empresa;
	c.2) informar o motivo da rescisão contratual ou da não contratação da empresa Bonizzoni e Bonizzoni Ltda., vencedora do Pregão Eletrônico 1/2019;
	c.3) informar, encaminhando documentos comprobatórios, quanto ao possível inadimplemento contratual pela empresa ISM Gomes de Mattos Eireli na avença acima citada, bem como quanto às medidas administrativas adotadas a respeito;
	c.4) informar se a execução contratual, de fornecimento de refeições, com a empresa ISM Gomes de Mattos Eireli transcorre com normalidade;  
	c.5) demais informações que julgar necessárias; e
	c.6) designação formal de interlocutor que conheça da matéria para dirimir eventuais dúvidas, informando nome, função/cargo, e-mail e telefone de contato;
	d) solicitar ao Ministério Público do Estado do Ceará que informe, se possível no prazo de quinze dias, a respeito da existência de eventuais inquéritos em relação à empresa ISM Gomes de Mattos Eireli (CNPJ 04.228.626/0001-00) , encaminhando cópia de documentos e informações que entenderem pertinentes, mediante o instituto do compartilhamento de provas, sem prejuízo da manutenção do sigilo por parte desta Corte de Contas;
	e) encaminhar cópia da presente instrução a 1ª Brigada de Infantaria da Selva, ao Hospital Federal Cardoso Fontes e ao Ministério Público do Estado do Ceará, de maneira a embasar as respostas às diligências e à solicitação de informações; e
f) comunicar da decisão que vier a ser adotada ao Presidente da Comissão de Fiscalização Financeira e Controle da Câmara dos Deputados, nos termos da minuta de aviso inserida no módulo "Comunicações" do e-TCU, informando-lhe que, tão logo sejam concluídos os trabalhos de fiscalização, ser-lhe-á dado conhecimento dos resultados e das medidas adotadas pelo Tribunal.
É o relatório.

não há.

Não atuou.

SOLICITAÇÃO DO CONGRESSO NACIONAL. COMISSÃO DE FISCALIZAÇÃO FINANCEIRA E CONTROLE DA CÂMARA DOS DEPUTADOS. APURAÇÃO DE POSSÍVEIS IRREGULARIDADES NA CONTRATAÇÃO DA EMPRESA ISM GOMES DE MATTOS EIRELI NOS ÂMBITOS DO MINISTÉRIO DA DEFESA E DO MINISTÉRIO DA SAÚDE, DURANTE A GESTÃO DO GENERAL EDUARDO PAZUELO. CONHECIMENTO. NECESSIDADE DE OBTENÇÃO DE INFORMAÇÕES COMPLEMENTARES. DILIGÊNCIAS. FIXAÇÃO DO PRAZO DE 180 DIAS PARA ATENDIMENTO À PRESENTE SCN. INFORMAÇÃO À COMISSÃO LICITANTE.

SOLICITAÇÃO DO CONGRESSO NACIONAL (SCN)

Secretaria de Controle Externo de Aquisições Logísticas (Selog).

Em apreciação, Solicitação do Congresso Nacional - SCN encaminhada a esta Corte de Contas pelo Ofício 512/2021 CFFC-P da Comissão de Fiscalização Financeira e Controle da Câmara dos Deputados que requer, nos termos da Proposta de Fiscalização e Controle 66/2021, a apuração de possíveis "irregularidades nos contratos de fornecimento de refeições firmados entre a empresa ISM GOMES DE MATTOS EIRELI, CNPJ n° 04.228.626/0001-00, e os Ministérios da Defesa e da Saúde, especificamente aqueles assinados durante as gestões de Eduardo Pazuello nesses órgãos (de 2018 até 2020) ".
2. A empresa ISM Gomes de Mattos Eireli foi contratada pela 1ª Brigada de Infantaria de Selva, vinculada ao Comando do Exército, para o fornecimento de refeições aos refugiados venezuelanos que migraram para o Brasil a partir de 2018, quando o Governo Federal criou, em março daquele ano, a Operação Acolhida, força-tarefa composta por diversos órgãos federais sob o comando do Exército, para tratar da crise humanitária instaurada no Estado de Roraima em decorrência daquele evento.
3. O General Eduardo Pazuello foi o coordenador de operações no período compreendido entre 15/2/2018 e 28/4/2020, quando foi nomeado Secretário-Executivo do Ministério da Saúde - MS.
4. No âmbito do MS, a empresa ISM, em 22/12/2020, época em que o General Eduardo Pazuello já ocupava o cargo de Secretário-Executivo daquela Pasta, foi contratada por meio de contratação especial de serviço remanescente, oriundo do Pregão Eletrônico - PE 1/2019, para fornecer refeições a pacientes, acompanhantes e residentes do Hospital Federal Cardoso Fontes - HFCF, por R$ 5,7 milhões.
5. Nesse cenário, a Proposta de Fiscalização e Controle 66/2021 (peça 4) , aponta indícios que poderiam, a seu ver, caracterizar a ocorrência de irregularidades:
a) sucessivas contratações da empresa ISM, entre os anos de 2018 e 2020, para o fornecimento de refeições aos venezuelanos acolhidos, totalizando mais de R$ 141 milhões;
b) ausência de controle por parte do Ministério da Defesa do quantitativo de venezuelanos atendidos, conforme se observa do Ofício 27.530/ASPAR/GM-MD, elaborado por aquele Ministério em resposta a Requerimento de Informações da Câmara dos Deputados 1055/2021 (peça 16) , o que impossibilita a verificação se a quantidade consumida está de acordo com a quantidade de beneficiados;
c) contratação da empresa ISM, no âmbito do Ministério da Saúde, mediante o PE 1/2019, quase um ano após a homologação do certame;
d) apesar de o HFCF ter aplicado pena de advertência à mencionada empresa em face de inadimplemento de obrigação contratual, a contratação se manteve ativa; e
e) a empresa ISM responde a um inquérito conduzido pelo Ministério Público do Estado do Ceará por suspeitas de irregularidades no fornecimento de refeições ao Sistema Penitenciário Estadual.
6. A Secretaria de Controle Externo de Aquisições Logísticas - Selog, em instrução inicial de peças 17 a 19, pugna, em uníssono, pelo conhecimento da presente SCN, por observar os requisitos de admissão tratados nos arts. 38, inciso I, da Lei 8.443/1992, 232, inciso III, do RITCU e 4º, inciso I, alínea "b", da Resolução TCU 215/2008, para, no mérito, propor a realização de medidas preliminares para a obtenção de informações adicionais junto à 1ª Brigada de Infantaria da Selva, ao Hospital Federal Cardoso Fontes e ao Ministério Público do Estado do Ceará que permitam a apuração dos fatos noticiados na Proposta de Fiscalização e Controle 66/2021 (peça 4) .
7. Manifesto, de plano, minha concordância com os pareceres prévios.
8. A presente SCN deve ser conhecida, por adimplir aos requisitos admissionais dispostos no nos arts. 38, inciso I, da Lei 8.443/1992, 232, inciso III, do RITCU e 4º, inciso I, alínea "b", da Resolução TCU 215/2008.
9. Em levantamento preliminar de informações pela Selog para subsidiar a elaboração de sua instrução técnica, entre fevereiro de 2018 e abril de 2020, época em que o General Eduardo Pazuello foi o coordenador operacional da Operação Acolhida, foi apontada a celebração de três contratos com a empresa ISM. São eles: Contratos 52/2018, no valor de R$ 88,52 milhões; 10/2019, envolvendo R$ 4,4 milhões; e 88/2019, no valor de R$ 7,73 milhões.
10. Os ajustes acima mencionados foram decorrentes do Registro de Preços 42/2018 da 1ª Brigada de Infantaria da Selva realizado em 8/11/2018. Inicialmente, a empresa ISM sagrou-se vencedora do grupo 5, no valor de R$ 32 milhões, da mencionada licitação, que envolvia trinta itens divididos em seis grupos. 
11. No curso do certame, a empresa ML de Mattos Muller Eirelli, que havia vencido os grupos 3 (R$ 9,94 milhões) , 4 (R$ 30,5 milhões) e 6 (R$ 10 milhões) , após a análise de recurso, foi declarada inabilitada, por não ter encaminhado documentação dentro do prazo fixado (peça 13, p. 100) , o que resultou na escolha da empresa ISM como vencedora também dos grupos em menção.
12. Os dados trazidos aos autos pela Selog confirmam a contratação sucessiva da empresa ISM pela 1ª Brigada de Infantaria da Selva a demonstrar, em juízo perfunctório, a necessidade de se obter informações adicionais acerca dos indícios apontados na documentação acostada pela Comissão de Fiscalização Financeira e Controle da Câmara dos Deputados.
13. De igual modo, entendo pertinente a realização de diligências ao Hospital Federal Cardoso Fontes e ao Ministério Público do Estado do Ceará para a obtenção de novas informações acerca dos fatos noticiados na Proposta de Fiscalização e Controle 66/2021 e sumarizados neste voto, na forma sugerida pela Selog.
14. Por fim, em observância ao disposto nos arts. 14, inciso I, e 15, inciso II, ambos da Resolução TCU 215/2008, fixo o prazo de 180 dias, a contar de 12/12/2021, para atendimento à presente SCN.
Com essas considerações, voto para que o Tribunal aprove a minuta de Acórdão que ora submeto à consideração deste Colegiado.
TCU, Sala das Sessões, em tagDataSessao.
Ministro VITAL DO RÊGO 
Relator